# 同控下吸收合并，未实现内部交易是否需要抵消？

提问人：WwAtWork 时间：2022-09-16 15:19:47
请教陈老师，子公司将账面价值 600 万的固定资产以 900 万的价格出售给母公司，母公司固定资产入账 900 万。在当年 12 月，母公司吸收合并子公司。1.12.31日编制合并报表是否需要抵消未实现内部交易？2.第二年不编合并报表了，母公司账面的固定资产应该是 900 万（完成吸收合并时子公司注销，视同内部交易损益已实现）还是 600 万（把合并报表关于固定资产内部抵消的分录做到母公司账上，相当于吸收合并之后，在母公司单体报表抵消）呢？

回答人：chenyiwei
由于内部交易的标的资产是在母公司，而吸收合并事项本身并不改变母公司的各项资产、负债的账面价值，所以在母公司的个别报表中，不会因为吸收合并了子公司就需要抵销内部交易损益。
合并报表层面应继续进行内部交易未实现损益的抵销。

提问人：WwAtWork 时间：2022-09-20 09:34:07
谢谢陈老师！我理解您的意思是在 12 月 31 日，母公司个别报表上该资产为 900 万，合并报表上该资产为 600 万。请问：第二年即使不编合并报表了，母公司的报表和之前的合并报表 似乎衔接不起来，是否涉及报表的衔接处理呢？

回答人：chenyiwei
这个不存在衔接问题。因为合并报表不再编制即说明由母子公司组成的集团会计主体已不存在。不同会计主体的报表之间，本来就不存在衔接的问题。